臺灣彰化地方法院民事判決
111年度訴字第515號
原      告  游抱治  
訴訟代理人  邱昭華  

被      告  傅美玲    現於法務部○○○○○○○○○執行中
上列當事人間請求損害賠償事件，原告提起刑事附帶民事訴訟，
由本院刑事庭裁定移送前來（110年度附民字第387號），經於民
國111年7月29日言詞辯論終結，本院判決如下：
    主  文
被告應給付原告新台幣六十九萬元，及自民國111年1月4日起至
清償日止，按年息百分之五計算之利息。
訴訟費用由被告負擔。
    事實及理由
一、原告起訴主張：被告傅美玲與「小江」、「連浩閔」、「宥
    安」及其等所屬詐欺集團成年成員間，基於共同為詐欺侵權
    行為之犯意聯絡，先由該詐騙集團之不詳成年成員於民國11
    0年3月9日13時起，自稱為健康保險局人員、刑事警察，及
    冒用檢察官「黃敏昌」之名義，撥打電話向原告游抱治佯稱
    ：因涉及詐欺案件，需提供帳戶以利偵辦云云，並指示原告
    提供其所有之第一商業銀行彰化分行帳號00000000000號帳
    戶（下稱一銀彰化分行帳戶）、中華郵政股份有限公司彰化
    曉陽郵局帳號00000000000000號帳戶（下稱彰化曉陽郵局帳
    戶）之提款卡，並要求原告告知一銀彰化分行帳戶、彰化曉
    陽郵局會帳戶之提款卡密碼，致原告陷於錯誤，依對方指示
    ，於同月16日10時58分許，將上開帳戶之存摺、提款卡攜至
    彰化縣自強路與泰安一街路口。詐欺集團成員並先於不詳時
    、地，冒用政府機關名義，於不詳時、地，偽造「臺北地檢
    署公證科收據」之公文書1份（其上並偽造「檢察官黃敏昌
    」、「台灣台北地方法院印」印文各1枚），再於不詳時間
    ，以傳真方式，將上開偽造之「臺北地檢署公證科收據」公
    文書傳真至某便利商店，由被告收受，而接續偽造上開公文
    書（傳真後，又偽造上開公文書、印文），被告並依指示，
    持上開偽造之「臺北地檢署公證科收據」前往上開地點，交
    付原告收執而行使之，原告遂將上開提款卡2張、存摺2本交
    付被告。被告隨即持上開提款卡2張，依序前往附表一所示
    地點，接續插入自動櫃員機並輸入密碼，以此不正方法使自
    動櫃員機辨識系統對於真正持卡人之判別陷於錯誤，誤判其
    係有權提款之人，而提領附表一所示各該款項，被告得手後
    ，將領得之款項合計新臺幣（下同）19萬元及提款卡2張、
    存摺2本交予「宥安」指示之其他詐騙集團成員並告知卡片
    密碼，使詐騙集團成員再陸續提領附表二所示總共50萬元之
    款項，而使原告受有總計69萬元之損害。爰請求判決如主文
    第一項所示。
二、被告之答辯：對於原告主張之事實及刑事判決均無異議，且
    其知悉將提款卡交出並告知密碼，造成原告損害擴大，但目
    前服刑中無力賠償原告。
三、原告主張之前開事實，均為被告所自認，並經證人王文良（
    附刑事偵查卷第33至35頁）於警詢中證述明確，且有指認犯
    罪嫌疑人紀錄表、內政部警政署反詐騙諮詢專線紀錄表、存
    摺封面、內頁照片、監視器畫面翻拍照片、現場蒐證照片、
    彰化縣警察局彰化分局中正派出所受（處）理案件證明單、
    第一商業銀行彰化分行110年6月25日函檢附之交易明細、第
    一商業銀行總行110年7月14日函檢附之交易明細（附刑事偵
    查卷第23至27、37至50、53至105、115、141、147、165至1
    75頁）、偽造之「臺北地檢署公證科收據」影本1張（附本
    院刑事卷第89頁）在卷可稽，亦有本院110年度訴字第1061
    號刑事判決附卷可參（訴字卷第11～22頁），堪信為真實。
四、按因故意或過失，不法侵害他人之權利者，負損害賠償責任
    。民法第184條第1項前段定有明文。又數人共同不法侵害他
    人之權利者，應連帶負損害賠償責任，民法第185條第1 項
    前段亦規定甚明。所謂共同侵權行為，係指數人共同不法對
    於同一之損害，與以條件或原因之行為。加害人於共同侵害
    權利之目的範圍內，各自分擔實行行為之一部，互相利用他
    人之行為，以達其目的者，仍不失為共同侵權行為人，應對
    於全部所發生之結果，連帶負損害賠償責任（最高法院78年
    度台上字第2479號裁判要旨參照）。本件被告共同假冒公務
    員之名義犯詐欺取財罪，致原告陷於錯誤，致附表一、二所
    示帳戶分別遭提款共計69萬元而受有同金額之損害，原告請
    求被告賠償69萬元，於法洵屬有據。
五、綜上所述，原告依共同侵權行為之規定，請求被告給付69萬
    元及自起訴狀繕本送達翌日即110年1月4日起，至清償日止
    ，按年息5％計算之利息，為有理由，應予准許。
六、本件原告於刑事訴訟程序附帶提起民事訴訟，經本院刑事庭
    裁定移送前來，依刑事訴訟法第504條第2項規定，毋庸繳納
    裁判費，且本件訴訟繫屬期間亦未支出其他訴訟費用，自無
    訴訟費用負擔問題，併予敘明。　　
中　　華　　民　　國　　111 　年　　8 　　月　　12　　日
                  民事第三庭  法　官　林于人
以上正本係照原本作成。
如對判決上訴，應於判決送達後20日內向本院提出上訴狀。如委
任律師提起上訴者，應一併繳納上訴審裁判費。
中　　華　　民　　國　　111 　年　　8 　　月　　12　　日
                              書記官　卓千鈴

附表一
編號 提款時間 提款帳戶 提款金額（新臺幣）   1 110年3月16日11時48分33秒 第一商業銀行 00000000000號 30,000元   2 110年3月16日11時55分38秒 同上 10,000元   3 110年3月16日11時22分13秒 中華郵政00000000000000號 60,000元   4 110年3月16日11時23分16秒 同上 60,000元   5 110年3月16日11時24分15秒 同上 30,000元 總計   190,000元 

附表二：
編號 提款時間 提款帳戶 提款金額（新臺幣）   1 110年3月17日 第一商業銀行 00000000000號 20,000元   2 110年3月17日 同上 20,000元   3 110年3月17日 同上 20,000元   4 110年3月17日 同上 20,000元   5 110年3月17日 同上 20,000元   6 110年3月19日 同上 30,000元   7 110年3月19日 同上 30,000元   8 110年3月19日 同上 30,000元   9 110年3月19日 同上 10,000元  10  110年3月17日 中華郵政00000000000000號 60,000元  11  110年3月17日 同上 60,000元  12 110年3月17日 同上 30,000元  13 110年3月18日 同上 60,000元  14 110年3月18日 同上 60,000元  15 110年3月18日 同上 30,000元 總計   500,000元